臺灣桃園地方法院刑事判決　　　　　　　　　　　　　　　九十一年度訴字第六號
　　公　訴　人　臺灣桃園地方法院檢察署檢察官
　　被　　　告　甲○○
右列被告因違反槍砲彈藥刀械管制條例案件，經檢察官提起公訴（九十年度偵字第二
０三七八號），本院判決如左：
    主  文
甲○○未經許可，持有可發射子彈具有殺傷力之改造玩具手槍，累犯，處有期徒刑壹
年貳月，併科罰金新臺幣伍萬元，罰金如易服勞役，以銀元佰元即新臺幣玖百元折
算壹日。扣案之仿Ｄｅｒｒｉｎｇｅｒ雙管手槍製造之金屬玩具手槍壹枝（槍枝管制
編號0000000000號）沒收。
    事  實
一、甲○○前曾於民國八十五年間因違反藥事法等案件（起訴書誤載為偽藥案件），
    經台灣板橋地方法院以八十五年度訴字第六九六號判決判處應執行有期徒刑一年
    （非法吸用化學合成麻醉藥品部分處有期徒刑九月，非法轉讓禁藥部分處有期徒
    刑四月），嗣經臺灣高等法院於八十五年七月二十六日，以八十五年度上訴字第
    二九二三號判決駁回上訴確定，於八十六年十月十日因縮短刑期假釋期滿，假釋
    未經撤銷而視為執行完畢。其竟不知悔悟，明知未經許可，不得持有可發射子彈
    具有殺傷力之改造玩具手槍，仍於九十年六、七月間某日，因真實姓名不詳、綽
    號「中山」之成年男子欠其新台幣五千二百元借款，而拿具殺傷力仿Ｄｅｒｒｉ
    ｎｇｅｒ雙管手槍製造之改造玩具手槍一把及供上述手槍用之未具殺傷力改造子
    彈乙顆，至其當時位於臺北縣鶯歌鎮○○路四一三巷七十五號住處欲交付予他作
    為擔保，其未經向主管機關申請許可，即予以收受而未經許可持有上開改造玩具
    手槍，嗣於九十年十月二十五日下午七時四十五分許，其攜帶上開槍彈至桃園縣
    八德市○○街二八０巷三十二弄四號前為警當場查獲，經警扣得前開具殺傷力改
    造玩具手槍一枝及未具殺傷力改造子彈乙顆。
二、案經桃園縣警察局八德分局報請臺灣桃園地方法院檢察署檢察官偵查起訴。
    理  由
一、訊據被告甲○○對於右揭犯罪事實均坦承不諱，又被告於檢察官九十年十一月二
    十六訊問時自承其知道未經許可不得持有槍砲，並知道扣案之改造玩具手槍係掌
    心雷手槍，於本院審理中復自承於收受扣案手槍時知道槍管已車通，足認被告係
    知悉未經許可不得持有槍枝而持有，再被告未經許可持有之前揭玩具手槍經送內
    政部警政署刑事警察局鑑驗，認該枝掌心雷手槍（槍枝管制編號0000000
    000號）係由仿Ｄｅｒｒｉｎｇｅｒ雙管手槍製造之金屬玩具手槍，車通槍管
    內阻鐵改造而成，機械性能良好，可擊發適用子彈，具殺傷力，有內政部警政署
    刑事警察局九十年十一月三十日刑鑑字第二二一七八七號鑑驗通知書乙紙在卷可
    憑，本件復有扣案掌心雷手槍照片一張在卷可佐。本件事證明確，被告未經許可
    ，持有可發射子彈具有殺傷力之改造玩具手槍之犯行堪以認定，應予依法論科。
二、核被告所為，係犯槍砲彈藥刀械管制條例第十一條第四項之未經許可持有可發射
    子彈具有殺傷力之改造玩具手槍罪。又被告前曾於八十五年間因違反藥事法案件
    （起訴書誤載為偽藥案件），經台灣板橋地方法院以八十五年度訴字第六九六號
    判決判處應執行有期徒刑一年（非法吸用化學合成麻醉藥品部分處有期徒刑九月
    ，非法轉讓禁藥部分處有期徒刑四月），嗣經臺灣高等法院於八十五年七月二十
    六日，以八十五年度上訴字第二九二三號判決駁回上訴確定，於八十六年十月十
    日因縮短刑期假釋期滿，假釋未經撤銷而視為執行完畢，此有臺灣高等法院被告
    全國前案紀錄表、臺灣桃園地方法院檢察署刑案查住紀錄表及台灣板橋地方法院
    八十五年度訴字第六九六號刑事判決各一份在卷可按，其於有期徒刑執行完畢後
    ，五年內再犯本件有期徒刑以上之罪，為累犯，應依刑法第四十七條規定，依法
    加重其刑；另查，本件被告係攜帶上開槍彈至桃園縣八德市○○街二八０巷三十
    二弄四號前，被警方盤查而在其褲子口袋內查獲上開槍彈，業據被告於警訊供述
    在卷，顯非係被告向警方自首持有上開槍彈，公訴人起訴意指謂被告之「自首與
    事實相符」，顯屬誤載，應予更正，附此敘明。爰審酌被告之素行尚可，其將未
    經許可持有之槍枝隨身攜帶，對於他人之人身安全、社會治安可能造成之危害非
    輕，惟念其在此持有之期間內，未曾持該槍枝造成實害，又犯罪後坦承犯行，態
    度尚佳等一切情狀，量處如主文所示之刑，並就併科罰金之部分，諭知易服勞役
    之折算標準，以資懲儆。
三、扣案之仿Ｄｅｒｒｉｎｇｅｒ雙管手槍製造之金屬玩具手槍一枝（槍枝管制編號
    0000000000號），係屬違禁物，應依刑法第三十八條第一項第一款之
    規定，予以宣告沒收。
四、按保安處分適用裁判時之法律，刑法第二條第二項定有明文。本件被告行為後，
    槍砲彈藥刀械管制條例業經立法院三讀修正，修正後已刪除該條例第十九條條文
    ，並已於九十年十一月十四日公布，同年月十六日生效。被告甲○○之行為，自
    已不得再依修正前之該條例第十九條強制工作保安處分之規定，諭知保安處分，
    且查被告並無刑法第九十條第一項之有犯罪習慣或以犯罪為常業或因遊蕩或懶惰
    成習而犯罪之情形，自不得宣告強制工作之保安處分，附此敘明。
據上論斷，依刑事訴訟法第二百九十九條第一項前段、槍砲彈藥刀械管制條例第十一
條第四項，刑法第十一條前段、第四十七條、第四十二條第二項、第三十八條第一項
第一款，罰金罰鍰提高標準條例第二條、現行法規所定貨幣單位折算新台幣條例第二
條，判決如主文。
本案經檢察官楊挺宏到庭執行職務。
中      華      民      國    九十一    年      三      月    二十五    日
                                臺灣桃園地方法院刑事第六庭
                                    法  官  林  春  鈴
右正本證明與原本無異。
如不服本判決，應於判決送達後十日內向本院提出上訴狀( 應附繕本 )，上訴於
臺灣高等法院。
                            書記官  江  世  亨
中        華        民        國   九十一   年   三   月    二十五    日
附論罪科刑依據之法條:
槍砲彈藥刀械管制條例第十一條：
未經許可，製造、販賣或運輸第四條第一款所稱其他可發射金屬或子彈具有殺傷力之
各式槍砲者，處五年以上有期徒刑，併科新台幣一千萬元以下罰金。
未經許可，轉讓、出租或出借前項所列槍砲者，處三年以上十年以下有期徒刑，併科
新台幣七百萬元以下罰金。
意圖供自己或他人犯罪之用，而犯前二項之罪者，處無期徒刑或七年以上有期徒刑，
併科新台幣一千萬以下罰金。
未經許可，持有、寄藏或意圖販賣販賣而陳列第一項所列槍砲者，處一年以上七年以
下有期徒刑，併科新台幣七百萬元以下罰金。
第一項至第三項之未遂犯罰之。
